【裁判字號】    99,簡上,286
【裁判日期】    991014
【裁判案由】    竊盜
【裁判全文】
臺灣臺南地方法院刑事判決             99年度簡上字第286號
上  訴  人  甲○○
輔  佐  人  乙○○即被告之女.
上列上訴人即被告因竊盜案件，不服本院99年度簡字第1410號中
華民國99年7月2日第一審簡易判決（聲請簡易判決處刑書案號：
99年度偵字第3364號），提起上訴，本院管轄之第二審合議庭判
決如下：
    主  文
上訴駁回。
甲○○緩刑貳年。
    事  實
一、甲○○意圖為自己不法之所有，於民國99年2月12日下午7時
    28分許，在臺南縣歸仁鄉○○路50號丙○○所經營之承旺五
    金百貨行內，趁店員不注意之際，徒手竊取商品架上之臺灣
    古早味紅麴豆干、漁人芷痛膏、自黏性滅菌紗布、3M指頭繃
    帶、3M克淋濕防水透氣繃帶、細絲特磨牙膏等物，得手後藏
    置於褲子口袋內，未拿出結帳即步出店外離去。嗣為丙○○
    察覺有異，報警當場查獲。
二、案經臺南縣警察局歸仁分局報告臺灣臺南地方法院檢察署檢
    察官偵查後聲請以簡易判決處刑。
    理  由
甲、程序部分
一、按被告或自訴人之配偶、直系或三親等內旁系血親或家長、
    家屬或被告之法定代理人於起訴後，得向法院以書狀或於審
    判期日以言詞陳明為被告或自訴人之輔佐人，刑事訴訟法第
    35條第1項定有明文。本案被告甲○○因罹患十二指腸壺腹
    惡性腫瘤，甫於99年9月3日接受Whipple氏胰、十二指腸切
    除術，依其身體狀況無法自為完全之陳述，業經其直系血親
    即其女乙○○提出財團法人奇美醫院診斷證明書一紙附卷，
    並於99年9月30日審理期日以言詞向本院陳明為被告之輔佐
    人，陪同被告應訊，並輔助被告為訴訟行為。
二、次按被告以外之人於審判外之言詞或書面陳述，除法律有規
    定者外，不得作為證據。被告以外之人於審判外之陳述，雖
    不符刑事訴訟法第159條之1至第159條之4之規定，而經當事
    人於審判程序同意作為證據，法院審酌該言詞陳述或書面陳
    述作成時之情況，認為適當者，亦得為證據；當事人、代理
    人或辯護人於法院調查證據時，知有第159條第1項不得為證
    據之情形，而未於言詞辯論終結前聲明異議者，視為有前項
    之同意。刑事訴訟法第159條第1項、第159條之5分別定有明
    文。本院以下所引用證人即被害人丙○○於警詢、偵查中之
    供述，為具有傳聞性質之審判外言詞陳述，惟迄至本院言詞
    辯論終結，未據檢察官、被告及其輔佐人對其證據能力聲明
    異議，視為已有將該等傳聞證據採為證據之同意，本院審酌
    該供述證據之作成，尚無違法或不當取供之疑義，認屬適當
    ，有證據能力。
乙、實體部分
一、被告上訴意旨略以：本件被告已於99年3月12日與被害人達
    成和解，也賠償五千元，因不諳法律程序，未提出和解書於
    原審法院，被告已知錯，犯後態度良好，原審判處被告拘役
    50日，被告認為判刑過重，請重新判決，從輕量刑等語。
二、訊之被告於警詢、偵查時，雖否認犯行，辯稱：因記憶力不
    好，反應較慢，忘記身上還有未結帳的物品等語，惟於本院
    審理時，已認罪坦承犯行，核與證人即被害人丙○○於警詢
    及偵查中證述情節相符，並有員警自承旺五金百貨行調取之
    監視錄影翻拍照片4張、當場自被告褲袋內查獲之臺灣古早
    味紅麴豆干、漁人芷痛膏、自黏性滅菌紗布、3M指頭繃帶、
    3M克淋濕防水透氣繃帶、細絲特磨牙膏等物扣案及贓物認保
    管單等可資佐證，被告於本院審理時之任意性自白與上述事
    證相符，犯行堪予認定。核其所為係犯刑法第320條第1項竊
    盜罪，原審審酌被告犯罪動機、目的、手段及犯罪所生之損
    害等情，依刑事訴訟法第449條第1項前段、第454條第2項，
    刑法第320條第1項、第41條第1項前段，刑法施行法第1條之
    1 第1項、第2項前段，量處被告拘役15日，併諭知易科罰金
    折算標準，其認事用法，並無違誤，量刑亦稱妥適，應予維
    持，被告上訴意旨指摘原審判決量刑過重，尚無可採，其上
    訴為無理由，應予駁回。
三、另查被告與被害人丙○○就本竊盜案件，已於99年3月12 日
    達成和解，由被告賠償被害人五千元，已據被告於本院上訴
    審提出和解書一紙附卷，並經本院與被害人丙○○電話聯絡
    確認上開和解內容無訛，有本院99年9月2日公務電話紀錄可
    明。被告在本件犯行前，未曾受刑之宣告，有台灣高等法院
    被告前案紀錄表在卷可參，素行尚佳，認其應係一時失慮觸
    犯刑責，且於本院審理時已知錯認罪，坦承犯行，並與被害
    人達成和解，賠償被害人損害，復參以檢察官於審理時請求
    給予被告緩刑之諭知，亦為被害人丙○○所同意（見前述99
    年9月2日本院公務電話紀錄），被告現又因重病住院治療中
    ，已見前述，本院綜核上述各情，認被告經此偵審程序及刑
    之宣告，應能知所警惕，信無再犯之虞，認原審宣告之刑，
    以暫不執行為適當，爰併予宣告緩刑二年。
據上論斷，應依刑事訴訟法455條之1第1項、第3項、第368條，
刑法第74條第1項第1款，判決如主文。
本案經檢察官蘇榮照到庭執行職務。
中    華    民    國    99    年    10    月    14   日
                  刑事第七庭    審判長法  官  林逸梅
                                      法  官  蔡盈貞
                                      法  官  莊政達
以上正本證明與原本無異。
本判決不得上訴。
                                      書記官  郭純瑜
中    華    民    國    99    年    10    月    14   日
附錄論罪科刑法條：
中華民國刑法第320條
（普通竊盜罪、竊佔罪）
意圖為自己或第三人不法之所有，而竊取他人之動產者，為竊盜
罪，處5  年以下有期徒刑、拘役或 5 百元以下罰金。
意圖為自己或第三人不法之利益，而竊佔他人之不動產者，依前
項之規定處斷。
前二項之未遂犯罰之。

司法院資訊處製作；財團法人民間司法改革基金會備份。
